
##HITO 3 - M.D.

##EXPLORACION DE DATOS: ANALISIS UNIVARIADO Y BIVARIADO


Traemos la base de datos del repositorio de GitHub
```{r}
library(rio)
link="https://raw.githubusercontent.com/DanaeNorah/Estadistica-para-el-Analisis-Politico-2-/master/TRABAJO/basefinal.csv"
base=import(link)
```


##Analisis univariado

#Variable dependiente: Indice de Desigualdad de Genero
```{r}
#Solicitamos estadisticos descriptivos
summary(base$DesigualdadGenero)
```

```{r}
library(psych)
describe.by(base$DesigualdadGenero)
```


```{r}
#Analisis grafico de variable

#Solicitamos histograma
hist(base$DesigualdadGenero)
```


#Variable independiente: Autonomia reproductiva
```{r}
#Solicitamos estadisticos descriptivos
summary(base$Autonomia)
```

```{r}
describe.by(base$Autonomia)
```


```{r}
#Analisis grafico de variable

#Solicitamos histograma
hist(base$Autonomia)
```

#Variable independiente: Violencia contra la mujer
```{r}
#Solicitamos estadisticos descriptivos
summary(base$Violencia)
```

```{r}
describe.by(base$Violencia)
```


```{r}
#Analisis grafico de variable

#Solicitamos histograma
hist(base$Violencia)
```


##Antes de proceder con el análisis bivariado, vamos a recodificar las variables independientes (autonomia y violencia) para poder hacer un mejor analisis.

#Variable Autonomia
```{r}
#Para recodificar tenemos que abrir la libreria car
library(car)
#Revisamos valores iniciales
table(base$Autonomia)
```

```{r}
#Para recodificar usamos la funcion recode
base$Autonomia1 <- recode(base$Autonomia, "0=0 ; 0.25=0 ; 0.5=0.5 ; 0.75=1 ; 1=1")
#Verificamos los nuevos valores
table(base$Autonomia1)
```

```{r}
#Luego, variable debe ser convertida en una variable tipo factor
base$Autonomia1 <- as.factor(base$Autonomia1)

#Le asignamos etiquetas a los valores
levels(base$Autonomia1)<-c("Bueno","Regular","Malo")

#verificamos
str(base$Autonomia1)
table(base$Autonomia1)
```


#Variable violencia
```{r}
#Revisamos los valores
table(base$Violencia)
```


```{r}
#Empleamos funcion recode
base$Violencia1 <- recode(base$Violencia, "0=0 ; 0.25=0 ; 0.5=0.5 ; 0.75=1 ; 1=1")
#Verificamos
table(base$Violencia1)
```

```{r}
#Luego, variable debe ser convertida en una variable tipo factor
base$Violencia1 <- as.factor(base$Violencia1)

#Le asignamos etiquetas a los valores
levels(base$Violencia1)<-c("Bueno","Regular","Malo")

#verificamos
str(base$Violencia1)
table(base$Violencia1)
```

##Analisis bivariado

#Variables: Indice de Desigualdad de Genero y Autonomia reproductiva

```{r}
#Aplicamos la prueba ANOVA de un factor. Usamos la nueva variable creada unos pasos atrás.
anovaautonomia <- aov(base$DesigualdadGenero ~ base$Autonomia1)
summary(anovaautonomia)
```

```{r}
#Prueba de comparaciones múltiples (Tukey)
TukeyHSD(anovaautonomia)
```

```{r}
#Gráfico de medias con intervalos de confianza (ver superposición)
install.packages("gplots")
library(gplots) 
plotmeans(base$DesigualdadGenero ~ Autonomia1, data = base)
```


#Variables: Indice de Desigualdad de Genero y Violencia contra la mujer

```{r}
#Aplicamos la prueba ANOVA de un factor
anovaviolencia <- aov(base$DesigualdadGenero ~ base$Violencia1)
summary(anovaviolencia)
```


```{r}
#Prueba de comparaciones múltiples (Tukey)
TukeyHSD(anovaviolencia)
```

```{r}
#Gráfico de medias con intervalos de confianza (ver superposición)
plotmeans(base$DesigualdadGenero ~ Violencia1, data = base)
```

--FIN--












